sl-SI: Konstrukcija deske za klečeče deskanje na vodi: Ogljikova vlakna; Kompresijsko oblikovano; Kompozit iz steklenih vlaken; Hibridni kompozit; Napihljivo s tehnologijo Drop-Stitch; Jedro iz PU pene; Rotacijsko oblikovana plastika; Les; Drugo
cs: Konstrukce kolenní desky: Uhlíkové vlákno; Lisované tlakem; Sklolaminátový kompozit; Hybridní kompozit; Nafukovací drop-stitch; Jádro z PU pěny; Rotačně odlévaný plast; Dřevo; Jiné
nl: Kneeboard constructie: Koolstofvezel; Compressiegevormd; Glasvezelcomposiet; Hybride composiet; Opblaasbaar drop-stitch; Polyurethaanschuim-kern; Rotatiegegoten plastic; Hout; Anders
nb: Knebrettets konstruksjon: Karbonfiber; Kompresjonsstøpt; Glassfiberkompositt; Hybridkompositt; Oppblåsbar drop-stitch; Kjerne av polyuretanskum; Rotasjonsstøpt plast; Tre; Annet
sv: Knäbrädekonstruktion: Kolfiber; Formpressad; Glasfiberkomposit; Hybridkomposit; Uppblåsbar drop-stitch; Kärna av PU-skum; Rotationsgjuten plast; Trä; Övrigt
fi: Polvilaudan rakenne: Hiilikuitu; Puristusmuovattu; Lasikuitukomposiitti; Hybridikomposiitti; Puhallettava drop-stitch; PU-vaahtoydin; Kiertovalettu muovi; Puu; Muu
en: Kneeboard construction: Carbon fiber; Compression molded; Fiberglass composite; Hybrid composite; Inflatable drop-stitch; PU foam core; Roto-molded plastic; Wood; Other
ja: ニーボード構造: カーボンファイバー; 圧縮成形; グラスファイバーコンポジット; ハイブリッドコンポジット; インフレータブルドロップステッチ; PU フォームコア; ロト成形プラスチック; ウッド; その他
da: Knæbrætkonstruktion: Kulfiber; Formstøbt; Glasfiberkomposit; Hybridkomposit; Oppustelig drop-stitch; Kerne i PU-skum; Rotationsstøbt plast; Træ; Andet
hu: Kneeboard szerkezeti kialakítása: Szénszálas; Kompressziós formázású; Üvegszálas kompozit; Hibrid kompozit; Felfújható drop-stitch; PU habmag; Rotációs öntésű műanyag; Fa; Egyéb
es: Tipo de construcción de la tabla de kneeboard: Fibra de carbono; Moldeado por compresión; Compuesto de fibra de vidrio; Compuesto híbrido; Drop-stitch inflable; Núcleo de espuma de poliuretano; Plástico rotomoldeado; Madera; Otra
pt-BR: Construção do kneeboard: Fibra de carbono; Moldada por compressão; Composto de fibra de vidro; Composto híbrido; Inflável (drop-stitch); Núcleo de espuma PU; Plástico rotomoldado; Madeira; Outro
de: Konstruktion des Kneeboards: Kohlefaser; Formgepresst; Glasfaserverbundwerkstoff; Hybridverbundwerkstoff; Aufblasbar (Drop-Stitch); PU-Schaumkern; Rotationsgeformter Kunststoff; Holz; Sonstige
zh-TW: 膝板結構: 碳纖維; 壓縮成型; 玻璃纖維複合材質; 混合複合材質; 充氣拉絲; PU 泡棉核心; 滾塑塑膠; 木質; 其他
it: Costruzione del kneeboard: Fibra di carbonio; Stampato a compressione; Composito in fibra di vetro; Composito ibrido; Gonfiabile in drop-stitch; Nucleo in schiuma di poliuretano; Plastica stampata in rotazionale; Legno; Altro
pt-PT: Construção de kneeboard: Fibra de carbono; Moldado por compressão; Composto de fibra de vidro; Composto híbrido; Insuflável com tecnologia drop-stitch; Núcleo de espuma de poliuretano; Plástico rotomoldado; Madeira; Outro
th: โครงสร้างของบอร์ดนั่ง: คาร์บอนไฟเบอร์; ขึ้นรูปแบบอัด; วัสดุผสมไฟเบอร์กลาส; วัสดุผสมไฮบริด; เป่าลมแบบดรอปสติทช์; แกนโฟม PU; พลาสติกขึ้นรูปแบบหมุน; ไม้; อื่นๆ
bg-BG: Конструкция на дъска за коляно: Въглеродни влакна; Формоване чрез компресия; Фибростъкло композит; Хибриден композит; Надуваем (drop-stitch); Сърцевина от PU пяна; Ротационно формована пластмаса; Дърво; Друго
vi: Cấu tạo ván trượt đầu gối: Sợi carbon; Đúc nén; Composite sợi thủy tinh; Composite lai; Bơm hơi drop-stitch; Lõi xốp PU; Nhựa đúc quay; Gỗ; Khác
sk-SK: Konštrukcia kolennej platne: Uhlíkové vlákno; Tvarované kompresiou; Sklolaminátový kompozit; Hybridný kompozit; Nafukovacie (drop-stitch); Jadro z PU peny; Rotačne tvarovaný plast; Drevo; Iné
ko: 니보드 제작: 탄소 섬유; 압축 성형; 유리 섬유 복합재; 하이브리드 복합재; 공기 주입식 드롭스티치; PU 폼 코어; 로토 성형 플라스틱; 목재; 기타
fr: Construction du kneeboard: Fibre de carbone; Moulé par compression; Composite de fibre de verre; Composite hybride; Gonflable Drop-Stitch; Noyau en mousse de polyuréthane; Plastique rotomoulé; Bois; Autre
tr: Kneeboard yapısı: Karbon fiber; Sıkıştırmalı kalıp; Cam elyafı kompozit; Hibrit kompozit; Şişirilebilir drop-stitch; PU köpük çekirdek; Döndürerek kalıplanmış plastik; Ahşap; Diğer
lt-LT: Klūpimosios banglentės konstrukcija: Anglies pluoštas; Formuotas slėgiu; Stiklo pluošto kompozitas; Hibridinis kompozitas; Pripučiamas „drop-stitch“; PU putų šerdis; Rotaciniu būdu formuotas plastikas; Mediena; Kita
hr-HR: Konstrukcija klemborda: Ugljična vlakna; Kompresijski oblikovano; Kompozit od stakloplastike; Hibridni kompozit; Na napuhavanje (drop-stitch); Jezgra od PU pjene; Rotacijski oblikovana plastika; Drvo; Ostalo
el: Κατασκευή σανίδας Kneeboard: Ανθρακόνημα; Διαμορφωμένο με συμπίεση; Σύνθετο υλικό fiberglass; Υβριδικό σύνθετο υλικό; Φουσκωτό (drop-stitch); Πυρήνας αφρού PU; Πλαστικό roto-molded; Ξύλο; Άλλο
zh-CN: 跪板结构: 碳纤维; 压模成型; 玻璃纤维复合材料; 混合复合材料; 充气拉丝; PU 泡沫芯; 滚塑塑料; 木质; 其他
pl: Konstrukcja kneeboardu: Włókno węglowe; Formowane ciśnieniowo; Kompozyt z włókna szklanego; Kompozyt hybrydowy; Dmuchane (Drop-Stitch); Rdzeń z pianki PU; Plastik formowany rotacyjnie; Drewno; Inna
ru: Конструкция книборда: Углеродное волокно; Компрессионное формование; Стекловолоконный композит; Гибридный композит; Надувной (Drop-Stitch); Сердечник из пенополиуретана (ПУ); Ротоформованный пластик; Дерево; Другое
ro-RO: Construcția plăcii de kneeboard: Fibră de carbon; Turnat prin comprimare; Compozit din fibră de sticlă; Compozit hibrid; Drop-stitch gonflabil; Miez din spumă PU; Plastic turnat prin rotație; Lemn; Altele